臺灣高等法院刑事判決　　　　　　　　　　　　　九十三年度上訴字第二四五五號
　　上　訴　人
　　即　被　告　乙○○
右上訴人因違反槍砲彈藥刀械管制條例案件，不服臺灣板橋地方法院九十三年度訴緝
字第四０號，中華民國九十三年七月九日第一審判決（起訴案號：臺灣板橋地方法院
檢察署九十二年度偵字第七六０八號），提起上訴，本院判決如左：
    主  文
上訴駁回。
    事  實
一、乙○○有多次犯罪紀錄，曾於民國（下同）八十二年間因煙毒案件，經臺灣臺北
    地方法院判處有期徒刑二年二月，嗣經本院駁回上訴確定；復於同年間因違反麻
    醉藥品管理案件，經臺灣臺北地方法院判處有期徒刑七月確定，經定其應執行刑
    為有期徒刑二年六月；再於八十五年間因違反麻醉藥品管理條例案件，經臺灣板
    橋地方法院判處有期徒刑八月確定，上開數罪經接續執行，而於八十六年八月十
    四日縮短刑期假釋出監，於八十七年十一月八日假釋期滿執行完畢；再於八十八
    年間因恐嚇案件，經臺灣臺北地方法院判處有期徒刑七月，嗣經本院駁回上訴確
    定，而於九十年一月二十五日執行完畢。詎猶不知悛悔，於八十八年間之某不詳
    時點，在其位於臺北縣板橋市○○路○段二四五巷三八弄十五號五樓住處頂樓加
    蓋處，未經主管機關許可，收受真實姓名年籍不詳綽號「范剛」之成年男子所交
    付，委託其代為保管具有殺傷力之仿貝瑞塔（即ＢＥＲＥＴＴＡ）廠半自動手槍
    製造之金屬玩具手槍更換土造金屬槍管改造而成可發射子彈具有殺傷力之槍枝一
    支（含彈匣一個）及具殺傷力之子彈三顆（其中一顆係由截短之口徑九釐米制式
    子彈彈殼加裝直徑約八．二釐米之金屬彈頭而成之改造子彈；另二顆則係由土造
    金屬彈殼加裝直徑約八．五釐米金屬彈頭而成之土造子彈），並將之寄藏在其前
    開住處衣櫃內。嗣於九十二年四月八日十八時許，在上址為警持搜索票在衣櫃內
    起獲上開改造手槍一支（含彈匣一個）及子彈三顆而被查獲。
二、案經臺北市政府警察局信義分局報請臺灣板橋地方法院檢察署檢察官偵查起訴。
    理  由
一、訊據被告乙○○固坦承經警在其臺北縣板橋市○○路○段二四五巷三八弄十五號
    五樓頂樓住處加蓋處之衣櫃內起獲扣案之改造手槍一支（含彈匣一個）及子彈三
    顆之事實不諱，惟矢口否認有何未經許可寄藏上開改造手槍及子彈之犯行，辯稱
    ：其遲至警方在其住處頂樓加蓋處之衣櫃內查獲前開手槍及子彈時，始知該綽號
    「范剛」者有留下槍枝及子彈，伊自始均不知情云云。然查：
（一）被告在上揭處所經警查獲時，除在該處衣櫃內扣得上開槍枝及子彈外，並同時
      扣得其所有之海洛因及供己施用毒品所用之注射針筒一支等情，業據被告在警
      訊時供述綦詳（見偵查卷第六頁反面），被告嗣於原審審理時雖改稱：海洛因
      及針筒係在伊身上所扣得云云，惟其供詞反覆不一，衡以最初之供述較少權衡
      利害得失，自應以其最初之供述為可採，則上開槍枝及子彈既係與其所有之海
      洛因及針筒同時同地在同一位置被查獲，被告對於其所居住之前開處所藏放有
      槍枝及子彈，實難諉為不知。況被告在警詢時已供稱：該槍枝及子彈三顆是伊
      朋友「范剛」於八十八年放置在伊住處，伊不知道其真實姓名，只知道他姓「
      潘」，伊未攜帶外出，也沒有射擊過，因他是伊朋友，伊以為他會很快就拿走
      ，但後來伊入監執行至九十年二月間，出獄後就無法與他聯絡了等語（見偵查
      卷第六頁反面、第七頁），嗣於偵查中亦供稱：查扣之槍枝是於八十八年間自
      稱「范剛」的朋友所寄放，伊知道是槍，但伊沒有去動過等語（見偵查卷第二
      十九頁），嗣在原審九十三年三月九日準備程序時亦稱：該手槍是綽號「范剛
      」者所寄放，伊有叫他趕快過來拿走，伊於八十八年間就知道是手槍，但伊沒
      有辦法連絡到「范剛」等語（見原審卷第三十七頁），參諸被告自警訊、偵查
      中迄原審準備程序時之供述並無矛盾之處，且上開供述既係基於其自由意識下
      所為，實難摒棄於認定事實之證據範疇外，已無庸疑，是其事後辯稱係警察搜
      索當時始得知綽號「范剛」者所寄放之物品係槍枝及子彈云云，顯係圖卸刑責
      之飾詞，委不足採，堪認被告於八十八年間已明知上開所受寄保管之物品係槍
      枝及子彈而仍為保管之情無誤。
（二）又在被告住處所扣得之仿貝瑞塔廠半自動手槍製造之改造槍枝一支（含彈匣一
      個）及子彈三顆，經送內政部警政署刑事警察局鑑驗結果，認送鑑槍枝一支（
      槍枝管制編號：0000000000號），係由仿ＢＥＲＥＴＴＡ廠八四型
      半自動手槍製造之玩具手槍換裝土造金屬槍管改造而成之改造手槍，機械性能
      良好，可擊發適用子彈，認具殺傷力；又送鑑子彈三顆，其中一顆係改造子彈
      ，認係由截短之口徑九釐米制式子彈彈殼加裝直徑約八．二釐米之金屬彈頭而
      成之改造子彈，經實際試射，可擊發，認具殺傷力；另二顆子彈則係土造子彈
      ，認均係由土造金屬彈殼加裝直徑約八．五釐米金屬彈頭而成之土造子彈，經
      採樣一顆試射，可擊發，認具殺傷力等情，有該局九十二年五月十六日刑鑑字
      第０九二００六一０四一號槍彈鑑定書在卷可稽，堪認前開槍枝及子彈確具有
      殺傷力甚明。
（三）至被告雖聲請傳喚證人甲○○，以證明其即為綽號「范剛」者，且槍枝及子彈
      非被告所有；及聲請傳喚證人丙○○，以證明甲○○確為綽號「范剛」之人，
      且確實借住在被告之住處等情，惟經本院傳訊證人甲○○、丙○○到庭應訊，
      證人甲○○堅稱其綽號並非叫「范剛」，且其係今年（即九十三年）三、四月
      間，始經由丙○○介紹認識被告，其未曾到過被告前揭住處，更未持有前開槍
      彈等語；另證人丙○○雖證稱甲○○之綽號確為「范剛」，惟其不知甲○○有
      無住過被告家中，且確係今年三、四月間，介紹甲○○與被告認識等語（均見
      本院卷第一一二頁以下），是依證人所言，並無法證明甲○○即曾住於被告住
      處之所謂綽號「范剛」之人，並曾留下前揭槍彈，且證人所述介紹或認識被告
      之時間為九十三年三、四月間，亦與被告所辯係八十八年間不符。況本件扣案
      之槍枝及子彈係在被告持有保管中，由被告所管領支配，該部分事實已臻明瞭
      ，無論上開槍彈是否為該綽號「范剛」者所有，仍無礙於本案犯罪之成立，是
      證人之證言均無法為有利於被告之認定。
（四）綜上所述，本件事證已臻明確，被告所辯要屬畏罪卸責之詞，不足採信，被告
      前開犯行堪以認定，應依法論科。
二、核被告受綽號「范剛」之成年男子之託代為保管前開槍枝及子彈，並寄藏在其前
    開住處，核其所為係犯槍砲彈藥刀械管制條例第十一條第四項未經許可寄藏可發
    射子彈具有殺傷力之改造手槍罪及同條例第十二條第四項未經許可寄藏子彈罪。
    又槍砲彈藥刀械管制條例第十一條第四項、第十二條第四項之罪，係將持有與寄
    藏為分別之處罰規定，而寄藏與持有，均係將物置於自己實力支配之下，僅寄藏
    必先有他人之持有行為，而後始為之受寄代藏而已，故寄藏之受人委託代為保管
    ，其保管之本身，亦屬持有，不過，此之持有係受寄之當然結果，不應另就持有
    部分予以論罪（最高法院七十四年度台上字第三四００號判例亦同此意旨）。被
    告所犯上開二罪，係以一寄藏行為而同時觸犯之，為想像競合犯，應依刑法第五
    十五條規定，從一重之未經許可寄藏可發射子彈具有殺傷力之改造手槍罪處斷。
    又未經許可無故持有可發射子彈具有殺傷力之槍枝、子彈，其持有之繼續，為行
    為之繼續，亦即一經持有該槍彈，罪即成立，但其完結須繼續至持有行為終了時
    為止。則包括持有之寄藏該槍彈行為，自亦為行為之繼續，其犯罪之完結須繼續
    至寄藏行為終了時為止（最高法院八十八年度台上字第四六０八號判決亦同此意
    旨），則被告係於九十二年四月十八日為警查獲，則其寄藏行為終了之時亦應為
    九十二年四月十八日，準此，被告有事實欄所載犯罪科刑執行情形，有刑案資料
    查註紀錄表及本院被告全國前案紀錄表各一份在卷足憑，其受有期徒刑之執行完
    畢後，五年以內再犯本件有期徒刑以上之罪，為累犯，應依刑法第四十七條規定
    加重其刑。
三、原審認被告罪證明確，因而依槍砲彈藥刀械管制條例第十一條第四項、第十二條
    第四項，刑法第十一條前段、第五十五條、第四十七條、第四十二條第二項、第
    三十八條第一項第一款，罰金罰鍰提高標準條例第二條，現行法規所定貨幣單位
    折算新臺幣條例第二條之規定，並審酌被告無視法律之禁止，於此社會治安日益
    惡化之際，猶寄藏上開改造槍枝及子彈，危害社會治安甚鉅，且犯後飾詞圖卸刑
    責，態度難認良好，並斟酌其素行不佳、犯罪之動機、目的、手段、生活狀況、
    智識程度等一切情狀，量處被告有期徒刑一年八月，併科罰金新臺幣十萬元，並
    就罰金部分諭知易服勞役之折算標準。且以扣案之具有殺傷力之仿貝瑞塔廠半自
    動手槍製造之改造手槍一支（含彈匣一個，槍枝管制編號0000000000
    號），為違禁物，不問屬於犯人與否，應依刑法第三十八條第一項第一款規定宣
    告沒收之；至扣案之具殺傷力之改造子彈一顆、土造子彈二顆，其中改造及土造
    子彈各一顆均已於鑑驗時經實際試射擊發，所遺留之彈頭、彈殼已失子彈效用，
    非違禁物，自無庸予以宣告沒收，另一顆土造子彈則屬違禁物，亦應依刑法第三
    十八條第一項第一款規定沒收。其認事用法，並無違誤，量刑亦稱妥適，被告上
    訴意旨，仍執前詞否認犯罪，指摘原判決不當，並無理由，應駁回之。
據上論斷，應依刑事訴訟法第三百六十八條，判決如主文。
本案經檢察官曾忠己到庭執行職務。
中　　　華　　　民　　　國　　九十三　　年　　　十　　　月　　二十七　　日
                              臺灣高等法院刑事第十六庭
                                  審判長法  官  許  增  男
                                        法  官  黃  鴻  昌
                                        法  官  謝  靜  恒
右正本證明與原本無異。
如不服本判決，應於收受送達後十日內向本院提出上訴書狀，其未敘述上訴之理由者
並得於提起上訴後十日內向本院補提理由書（均須按他造當事人之人數附繕本）。
                                        書記官  魏  淑  娟
中　　　華　　　民　　　國　　九十三　　年　　　十　　　月　　二十七　　日
附錄本件論罪科刑法條全文：
槍砲彈藥刀械管制條例第十一條第四項
未經許可，持有、寄藏或意圖販賣而陳列第一項所列槍砲者，處一年以上七年以下有
期徒刑，併科新臺幣七百萬元以下罰金。
槍砲彈藥刀械管制條例第十二條第四項
未經許可，持有、寄藏或意圖販賣而陳列子彈者，處五年以下有期徒刑，併科新台幣
三百萬元以下罰金。
